【裁判字號】    90,易,1896
【裁判日期】    901120
【裁判案由】    竊盜
【裁判全文】
臺灣桃園地方法院刑事判決                          九十年度易字第一八九六號
    公訴人  臺灣桃園地方法院檢察署檢察官
    被  告  甲○○
            癸○○
右列被告等因竊盜等案件，經檢察官提起公訴（九十年度偵字第九九三四號）及臺灣
士林地方法院檢察署移送併案審理（九十年度偵字第八二六九號），本院判決如左：
    主  文
甲○○竊盜，累犯，處有期徒刑伍月，如易科罰金以參佰元折算壹日。又被訴妨害公
務部分無罪。
癸○○無罪。
    事  實
一、甲○○前於民國（下同）八十七年因贓物案件，經本院判處有期徒刑三月確定，
    並於八十八年十二月十八日執行完畢，竟仍不知悛悔，復於九十年六月十六日上
    午十時十分許，駕駛Ｘ５─８８８２號自用小客車（該自用小客車係甲○○於九
    十年六月九日晚上十一時許，在桃園縣中壢市○○○路上，向酒醉之子○○搶奪
    而來，詳後述）載同其女友癸○○及其等所生一女，行經台北縣樹林鎮○○街○
    段一三五巷七之二號工廠前時，因急需熱水泡奶供其女食用，即進入上開工廠之
    辦公室內欲借用熱水，惟因當時上開辦公室內恰無人在內，甲○○遂基於意圖為
    自己不法所有之犯意，利用上開辦公室無人之機會，趁機竊得上開辦公室內之電
    腦螢幕、主機及傳真機各乙台。
二、案經台北市政府警察局士林分局報請臺灣桃園地方法院檢察署檢察官偵查起訴及
    移送併案審理。
    理  由
一、右揭事實業據被告甲○○迭次於警、偵訊中及本院審理時坦承不諱，核與被害人
    乙○○於警訊中及本院審理時指訴之情節相符，復有業據被害人乙○○領回上開
    電腦螢幕、主機及傳真機各乙台之贓物認領保管單乙紙，在卷可稽，足堪認定。
    被告犯行已臻明確，應予依法論科。
二、核被告所為，係犯刑法第三百二十條第一項之竊盜罪。又被告前於八十七年因贓
    物案件，經本院判處有期徒刑三月確定，並於八十八年十二月十八日執行完畢，
    此有臺灣桃園地方法院檢察署刑案資料查註紀錄表乙份可佐，其復於五年內再犯
    有期徒刑以上之本罪，為累犯，應依刑法第四十七條之規定加重其刑。爰審酌被
    告前曾受有期徒刑之執行完畢，竟仍不知悛悔，復利用被害人乙○○不在上開辦
    公室內之機會，竊取上開電腦螢幕、主機及傳真機各乙台，已損及被害人乙○○
    之權益及被告犯罪後之態度等一切情狀，量處如主文所示之刑，並諭知易科罰金
    之折算標準，以資儆懲。
三、本件公訴意旨另以：被告甲○○夥同被告癸○○共同基於為自己不法所有之犯意
    聯絡，於九十年六月九日二十三時許，在桃園縣中壢市○○○路五五０號前，竊
    取丑○○所有車號Ｘ五─八八八二號自用小客車一部；嗣於九十年六月十六日二
    十時三十分許，甲○○駕駛前開汽車，途經台北市○○區○○路與承德路口時，
    為逃避警察攔檢，竟基於妨害公務之犯意，駕駛前開汽車衝撞現場執行勤務之台
    北市政府警察局士林分局所屬員警，所幸上開警察躲避得宜，始未受傷害，因認
    被告甲○○此部分所為，另涉有刑法第一百三十五條第一項之妨害公務罪嫌云云
    及第三百二十條第一項之竊盜罪嫌，被告癸○○此部分所為，則涉有刑法第三百
二十條第一項之竊盜罪嫌云云。訊據被告甲○○、癸○○二人固坦承於右揭時地
    竊得上開自用小客車，並於警員攔查時駕車追速逃逸云云，惟：
    （一）竊盜部分：被告甲○○、癸○○二人此部分犯行，業據被害人即上開自用
          小客車之使用人子○○於警訊中指稱「我於九十年六月九日約二十三時許
          我到中壢市○○○路的釣蝦場釣蝦喝酒而後因我喝酒所以我就回到我的車
          上（車號Ｘ５─８８８２）休息，此時有一名我不認識之男子就到我車上
          將我強行拉到車下，當時我被他強行拉下車後我問他要做什麼但他並不理
          會我就強行將我自小客開走，我被搶走乙部自小客車和行車執照（見臺灣
          桃園地方法院檢察署九十年度偵字第九九三四號偵查卷第六十四頁）」、
          「案發時我因喝酒所以在此車上休息該名歹徒用暴力的手段將我從車上拉
          下車當時我有制止他並問他要做什麼但該歹徒並不理會我把我拉下車又將
          我推倒在地上我想要制止時他已關上車門並加速將此車開走（見同上偵查
          卷第六十四頁）」等語明確，且被告甲○○、癸○○二人於警訊中亦供稱
          「我是在九十年六月九日晚上二十三時左右在桃園縣中壢市○○○路五百
          五十號前我和我女友癸○○開車經過發現該車發動車內無人，一時起貪念
          我隨即下車將該車開走，而我女友癸○○跟隨在後，當我開走此車時發現
          該車車主因酒醉躺在路旁，.... （見同上偵查卷第十二頁）」、「....
          ，當時我同居女友癸○○有下車與該車之車主講話，言談當中該車之車主
          因酒醉有嘔吐情形，.... （見同上偵查卷第十四頁）」、「....，王復
          強看到停放在路旁這部Ｘ５─８８８２自小客車，而駕駛人已酒醉在車旁
          嘔吐，甲○○就將車輛調頭開到Ｘ５─８８８２自小客車停放的對面車道
          停車，甲○○就下車前往對面將Ｘ５─８８８２自小客車開走，.... （
          見同上偵查卷第二十六頁）」等語屬實，是被告甲○○、癸○○二人於取
          得上開自用小客車之占有時，上開自用小客車顯仍屬被害人子○○之占有
          使用之中，僅被害人子○○因當時已酒醉而無力反抗而已，故仍遭被告王
          復強強行開走上開自用小客車，則被告甲○○、癸○○強行將屬被害人賴
          力嘉占有使用中之上開自用小客車開走，應已該當刑法第三百二十五條第
          一項搶奪罪之構成要件，而非僅屬和平竊取上開自用小客車之行為，至為
          顯然，公訴人認被告甲○○、癸○○二人此部分所為，均係犯刑法第三百
          二十條第一項之竊盜罪嫌云云，揆諸上述，容有未合，惟因刑法第三百二
          十條第一項之竊盜罪與第三百二十五條之搶奪罪，非屬同一性之犯罪事實
          ，依法不得逕予變更公訴人原起訴所引應適用之法條，本院自不得併予審
          理（惟被告甲○○、癸○○二人於取得上開自用小客車後，並曾以電話向
          被害人即上開自用小客車之所有人丑○○恐嚇十萬元未遂部分，則未據公
          訴人一併提起公訴，附此敘明），並就被告癸○○部分，依刑事訴訟法第
          三百零一條第一項之規定，諭知無罪之判決；至於被告甲○○部分，因與
          本院上開論罪科刑部分間，公訴人認有連續犯之裁判上一罪關係，爰不另
          為無罪之諭知。
    （二）妨害公務部分：按「犯罪事實應依證據認定之，無證據不得推定其犯罪事
          實」，刑事訴訟法第一百五十四條定有明文。被告甲○○、癸○○二人此
          部分犯行，亦據證人即警員壬○○到院證稱「我當時是現場處理警員之一
          ，當時我們在巡邏發現該車是贓車我們就在案發地點把他們攔下，他們當
          時在等紅燈，當時是被告王開車，被告黃坐右前座，後來他們沒有下來還
          在車裡換位置，改由被告黃開車，等綠燈後被告黃就開車衝過去，我們就
          在後面追，我們追到士商路後，被告黃又右轉承德路，上百齡橋，沿路上
          撞到很多車輛，後來該車引擎蓋掀起，被告黃就逆向行駛，後來在百齡橋
          上被告黃撞上車輛停下，我們才上前把他們逮捕，被告黃當時只是向前跑
          而已，我們在後面追，並沒有開車衝撞我們，我們當時攔下他們時，是穿
          警員制服（見本院卷九十年十十一月六日筆錄）」等語明確，復為被告王
          復強、癸○○二人於本院審理時所均不否認在卷，則公訴人誤以上開自用
          小客車係由被告甲○○所駕駛衝撞逃逸乙節，已有未合，且被告癸○○於
          駕駛上開自用小客車逃逸時，亦僅有單純不服攔查而加速前衝之行為而已
          ，並無趁機駕駛上開自用小客車衝撞執行攔查公務之警員壬○○等人之行
          為存在，警員壬○○等人僅係在被告癸○○駕駛上開自用小客車逃逸時（
          被告甲○○、癸○○二人逃逸過程中，曾駕駛上開自用小客車衝撞毀損多
          部車輛，亦據被害人己○○、丙○○、戊○○、庚○○、丁○○、辛○○
          六人提出毀損告訴在案，惟亦未據公訴人一併提起公訴），亦駕警車在其
          後追躡，並曾射擊二十九發子彈，有如上述，則被告甲○○、癸○○二人
          於右揭時地遭警員壬○○攔查時，顯無施行任何妨害公務員即警員壬○○
          等人執行攔查逮捕其等二人之強暴、脅迫行為，應堪認定。此外，復查無
          其他積極事證足資證明被告甲○○確有公訴人所指此部分妨害公務之犯行
          ，自屬不能證明被告甲○○此部分之犯罪，應依刑事訴訟法第三百零一條
          第一項之規定，諭知無罪之判決。
四、至於臺灣士林地方法院檢察署移送併案審理（九十年度偵字第八二六九號）部分
    ：公訴人原起訴被告癸○○上開竊盜部分犯行，業據本院判決無罪在案（應係犯
    刑法第三百二十五條第一項之搶奪罪），有如上述，則臺灣士林地方法院檢察署
    移送併案審理部分，應與公訴人原起訴被告癸○○上開部分犯行間，無連續犯之
    裁判上一罪關係，至為灼然，本院自不得併予審理，應退回臺灣士林地方法院檢
    察署檢察官另行偵查處理，附此敘明。
據上論斷，應依刑事訴訟法第二百九十九條第一項前段、第三百零一條第一項，刑法
第三百二十條第一項、第四十一條第一項前段、第四十七條，罰金罰鍰提高標準條例
第一條前段、第二條，判決如主文。
本案經檢察官廖先志到庭執行職務。
中      華      民      國      九十        年    十一    月    二十    日
                          臺灣桃園地方法院刑事第四庭
                              法  官  林  晏  鵬
右正本證明與原本無異。
如不服本判決，應於判決送達後十日內向本院提出上訴狀( 應附繕本 )，上訴於
臺灣高等法院。
                              書記官  張  雅  慧
中        華        民        國   九十   年   十一   月    二十二    日
附錄法條：刑法第三百二十條
刑法第三百二十條
意圖為自己或第三人不法之所有，而竊取他人之動產者，為竊盜罪，處五年以下有期
徒刑、拘役或五百元以下罰金。
意圖為自己或第三人不法利益，而竊佔他人之不動產者，依前項之規定處斷。
前二項之未遂犯罰之。


司法院資訊處製作；財團法人民間司法改革基金會備份。
